

FILIPA BRITO

RESUMÉ

INTRODUÇÃO

Gestora de projetos com capacidade comprovada de desenvolvimento de marcas que inspiram e cativam, assim como de liderar equipas multidisciplinares.

Experiência em Marketing e formação em Gestão Internacional, considero-me uma estratega digital, sempre com vontade de aprender e desafiar o status quo.

Disponibilidade imediata.

COMPETÊNCIAS –

Criatividade | Pensamento Crítico

Organização | Gestão de Equipas

Análise de Dados | Estratégia

Português Nativo

Inglês Avançado C2

Espanhol Avançado C1

Google Analytics | Ms Office

Excel | Adobe Photoshop | Asana

MailChimp | Wordpress | Shopify

HTML & CSS | Javascript | Python

CERTIFICADOS

Project Management PMI, A decorrer Professional (PMP)®

Content Marketing Hubspot, Nov 20 Certification

Certification

Advanced Google Analytics Google, Out 20

Agile Foundations Linked In, Out 20

Learn Python 3 Course Codecademy, Out 20

Learn Javascript Course Codecademy, Set 20

CONTACTOS

RESIDÊNCIA Porto, Portugal

TELEMÓVEL +351 927 501 122

EMAIL filipabrito.a@gmail.com

LINKEDIN filipabrito

GITHUB pips00

EXPERIÊNCIA PROFISSIONAL -

TYPOGRAPHIA

Retalho Têxtil B2C Ago 2019 - Jun 2020

GESTORA DE E-COMMERCE

Supervisionar todas operações online e o desenvolvimento do produto.

- Gestão de equipa e monitorização do atendimento ao cliente.
- Gestão de reclamações e implementação de boas práticas.

Atingimos uma taxa de conversão de 3% e de retorno de 7%, com excelente feedback de serviço.

GESTORA DE MARCA

Ago 2016 - Jun 2020

- Desenvolver estratégia de marca e marketing nos canais físicos e digitais.
- Coordenar equipa de design, agências e copywriter na criação de conteúdos.
- Desenvolvimento de parcerias de produto com ilustradores internacionais.

A marca atingiu um elevado envolvimento orgânico, sendo referência no seu segmento/mercados.

GESTORA DE PROJETOS - EXPANSÃO

Mar 2015 - Jun 2020

Responsável pela gestão de projetos e equipas multidisciplinares com vista ao crescimento do negócio, nomeadamente: abertura de seis novas lojas; criação da loja e-commerce; criação de uma nova marca B2B; e o desenvolvimento de negócio grossista para museus.

Conclusão de projetos em tempo recorde, contribuindo para o crescimento da empresa em 120%.

LIDL — Retalho Alimentar B2C

CHEFE DE VENDAS

Jun 2014 - Nov 2014

- Gestão de equipas de várias lojas e coordenação de operações.
- Monitorizar resultados das lojas e desenvolver processos eficazes de melhoria.
- Abordar qualquer lapso de conformidade com as política corporativas e leis nacionais.

Responsável pela gestão independente de 3 lojas, assegurando operação e resultados.

COVET GROUP

Mobiliário de Luxo B2B

Mar 2012 - Maio 2014

ESPECIALISTA DE MARKETING

Implementação de estratégia multi-marca de marketing digital e físico para o Reino Unido: gestão de redes sociais, SEO, campanhas de e-mail, AdWords, gestão de um blog, parcerias com media físicos e online, criação de base de dados, etc.

Aumento da notoriedade da marca, medida através do aumento das visitas e vendas para o mercado.

ASSISTENTE DA DIRETORA DE MARKETING

Mar 2012 - Maio 2014

- Apoiar na criação do plano de marketing multi-marca anual.
- Apoiar na coordenação do departamento e execução de tarefas administrativas.
- Planeamento e organização de eventos e feiras internacionais.

EDUCAÇÃO -

FEP - Faculdade de Economia e Gestão, U. Porto

Set 2015 - Set 2017

Portugal

MESTRADO EM ECONOMIA E GESTÃO INTERNACIONAL

361 2013 - 361 2017

Marketing Internacional, Estratégia de Gestão Internacional, Multinacionais, Comércio Internacional.

LICENCIATURA EM GESTÃO

Set 2008 - Set 2013

Matemática, Estatística, Marketing, Econometria, Estratégia Empresarial, Economia, Contabilidade, Finanças Empresariais.

Atividades Extracurriculares

AIESEC - Diretora de Marketing '10-'11 Liderar equipa de 25; Re-branding.

AEFEP - Coordenadora de Marketing '10-'11 Liderar equipa de 5; Implementação de Photoshop.

Universitat Autònoma De Barcelona

Espanha

LICENCIATURA EM GESTÃO

Jan 2011 - Jul 2011

Programa de Intercâmbio (ERASMUS)